【裁判字號】    99,審訴,228
【裁判日期】    990920
【裁判案由】    損害賠償
【裁判全文】
臺灣新竹地方法院民事判決             99年度審訴字第228號
原      告  大安鋁業股份有限公司
法定代理人  乙○○
訴訟代理人  姜震律師
被      告  甲○○
訴訟代理人  陳宏瑄律師
上列當事人間損害賠償事件，本院於民國99年9月6日辯論終結，
判決如下：
    主  文
被告應給付原告新臺幣玖拾陸萬仟陸佰玖拾元，及自民國九十
九年六月十九日起至清償日止，按年息百分之五計算之利息。
原告其餘之訴駁回。
訴訟費用由被告負擔百分之九十七，餘由原告負擔。
本判決第一項於原告以新臺幣拾貳萬元為被告供擔保後，得假
執行。
    事實及理由
一、原告主張：被告前為原告僱用之司機，而被告於民國97年5
    月19日下午1時15分許，駕駛車牌號碼6F-808號之貨櫃車，
    行經國道三號高速道路北上62.743公尺處，因高速行駛，操
    作不當，一時失控，撞擊在前方正常行駛，由訴外人華夏玻
    璃股份有限公司（下稱華夏公司）司機吳庭印駕駛車牌號碼
    507-RV號之貨車及車牌號碼5T-3211之自小客車，依民法第
    188條規定之僱用人責任，原告因而對訴外人華夏公司賠償
    新臺幣（下同）538,564元及交通部臺灣區○道○○○路北
    區工程處36,550元，並支付金順烽實業有限公司拖吊費
    45,000元及謝嵩梅即嵩驛汽車拖吊行拖吊費126,000元，且
    賠償第一產物保險股份有限公司35,000元及泰安產物保險公
    司新竹分公司210,000元，合計991,114元。又被告應就前述
    交通事故負責，依民法第188條第3項規定，原告得向被告求
    償991,114元，為此聲明：被告應給付原告991,114元，及自
    起訴狀繕本送達翌日起至清償日止，按年息5％計算之利息
    ；訴訟費用由被告負擔；願供擔保，請准宣告假執行。
二、被告則以：對於原告因上開系爭交通事故，代被告賠償
    991,114元之事實不爭執，惟被告於97年6月20日遭解僱後，
    原告尚積欠被告27,424元之薪資未為給付，依民法第334 條
    第1項本文規定，主張以此薪資債權抵銷原告上開債權，並
    聲明：原告之訴駁回；訴訟費用由原告負擔。
三、得心證之理由：
（一）原告主張被告前為原告僱用之司機，因被告於97年5月19
      日發生交通事故，原告因而代被告賠償訴外人華夏公司等
      人計991,114元之上開事實，業據原告提出與所述相符之
      大安鋁業股份有限公司新進人員規定事項、本院98年度訴
      字第332號民事判決、98年度司聲字第249號民事裁定、98
      年度竹東小調字第174號調解筆錄、98年度竹東小調字第
      43號調解筆錄、98年度竹東簡調字第133號調解筆錄、郵
      政劃撥儲金存款收據、匯款申請書回條、本院民事執行命
      令、交通部臺灣區○道○○○路北區工程處函文、償還修
      復費用承諾書、和解書、交通事故賠償金額計算單、收據
      、崇驛汽車拖救簽單、發票、支票（以上均影本）等件為
      證，而被告對此亦不爭執，自堪信原告上開主張為真實。
（二）按因故意或過失，不法侵害他人之權利者，負損害賠償責
      任；受僱人因執行職務，不法侵害他人之權利者，由僱用
      人與行為人連帶負損害賠償責任；僱用人賠償損害時，對
      於為侵權行為之受僱人，有求償權，民法第184條第1項前
      段、第188條第1項本文、第3項分別定有明文。經查，本
      件被告前為原告所僱用之司機，因發生上開系爭交通事故
      ，致原告賠償991,114元等情，已如前述，則原告自得依
      前揭規定，請求被告給付991,114元。
（三）次按，二人互負債務，而其給付種類相同，並均屆清償期
      者，各得以其債務，與他方之債務，互為抵銷，民法第
      334 條第1項本文亦有明文。查被告前為原告僱用之司機
      時，原告尚未給付被告薪資27,424元之情，為原告所不爭
      執（見本院99年9月6日言詞辯論筆錄），依據上開規定，
      被告自得就其所得向原告請求之薪資債權，與原告得向被
      告請求給付之損害賠償債權主張抵銷，抵銷後，被告尚應
      給付原告963,690元（000000000000＝963690）。
（四）綜上，原告本於僱用人求償權之法律關係，請求被告給付
      963,690元，及自起訴狀繕本送達翌日即99年6月19日起至
      清償日止，按年息5％計算之利息，為有理由，應予准許
      ，逾此部分之請求，為無理由，應予駁回。
四、原告陳明願供擔保，聲請宣告假執行，經核本判決原告勝訴
    部分，要無不當，爰酌定相當之擔保金額宣告之；原告其餘
    假執行之聲請，因該部分訴之駁回而失所依據，應予駁回。
五、本件判決之基礎已臻明確，兩造其餘之攻擊、防禦方法及舉
    證，經審酌認與判決結果無影響，爰不一一予以論列，併此
    敘明。
六、訴訟費用負擔之依據：民事訴訟法第79條。
中    華    民    國    99    年    9     月    20    日
                  民事第一庭    法  官  林南薰
以上正本係照原本作成。
如對本判決上訴，須於判決送達後 20 日內向本院提出上訴狀。
如委任律師提起上訴者，應一併繳納上訴審裁判費。
中    華    民    國    99    年    9     月    20    日
                                書記官  楊書棼

司法院資訊處製作；財團法人民間司法改革基金會備份。
